Inventaris van het archief van het Commandement in de Geniestelling te Gorinchem, 1867-1882
Nationaal Archief, Den Haag
Geniestelling, later Commandement te Gorinchem
Geniestelling Gorinchem
1867-1882
3413
4.50 meter; 60 inventarisnummers.
Normale geschreven documenten, geen bijzondere handschriften.
Nationaal Archief, Den Haag
Commandant Geniestelling te Gorinchem
Het archief van het Commandement in de Geniestelling te Gorinchem bevat voor de periode 1867-1883 verslagen en adviezen, ingekomen en uitgaande brieven en een aantal brievenboeken.
Archiefvorming
Geschiedenis van het archiefbeheer
De verwerving van het archief
Het archief is krachtens bepalingen van de Archiefwet overgebracht.
3.09
Aanwijzingen voor de gebruiker
Openbaarheidsbeperkingen
Volledig openbaar.
Materiële beperkingen
Het archief kent geen materiële beperkingen.
Aanvraaginstructie
Openbare archiefstukken kunnen online worden aangevraagd en gereserveerd. U kunt dit ook via de terminals in de studiezaal van het Nationaal Archief doen. Om te kunnen reserveren dient u de volgende stappen te volgen:
U maakt een profiel aan op www.gahetna.nl, en logt vervolgens in
Via de archiefinventaris (alleen de beschrijvingen met rode nummers) selecteert u het gewenste archiefstuk door op de knop 'Reserveren' te klikken
In het volgende scherm geeft u aan op welke dag u het archiefstuk wilt inzien
Indien u zich bevindt in de studiezaal en een tafelnummer heeft ontvangen kunt u dit nummer vermelden. Als u geen tafelnummer heeft kunt u tafelnummer 777 laten staan
Vervolgens bevestigt u uw reservering door deze te versturen.
Verwant materiaal
Beschikbaarheid van kopieën
Beschrijving van de series en archiefbestanddelen
- Algemene verslagen van de 3e en 6e stelling Commandement te Gorinchem, 1866-1875.; 1-2
  - Algemene verslagen 3e stelling commandement 1874-1875., 1
  - Algemene verslagen 6e stelling commandement 1866-1874., 2
- Ingekomen brieven van het Ministerie van Oorlog bij de Voormalige 3e en 6e Geniestelling te Gorinchem, 1867-1875.; 3-4
  - 3e Geniestelling 1875 mei - dec., 3
  - 6e Geniestelling 1867 aug. - 1875 apr., 4
- Ingekomen brieven van de Inspecteur-Generaal bij de Voormalige 6e Geniestelling te Gorinchem, 1867-1875, en later na 30 april 1875 Genie 3e Commandement te Gorinchem., 5-10
  - 1867-1869, 5
  - 1870-1872, 6
  - 1873, 7
  - 1874, 8
  - 1875 jan. - april, 9
  - 1875 mei - juli, 10
- Ingekomen brieven van de Gevestigde Machten bij de voormalige 6e Genie stelling en 3e Genie Commandement te Gorinchem, 1867-1875.; 11-13
  - 1867-1869, 11
  - 1870-1873, 12
  - 1874-1875, 13
- Uitgaande brieven van het Ministerie van Oorlog aan de Eerstaanwezend Ingenieur te Woudrichem, 1873-1875.; 14
- Adviezen van de Genie Commandant in de 3e stelling te Gorinchem, 5 aug. 1878 - 15 mei 1881; 15; 1 deel
  De vorige adviezen (mei-aug. 1878) zijn te vinden in de verbalen.
- Brievenboek van de Commandement Voormalige 6e Geniestelling aan de Inspecteur-Generaal, 6 juni 1866 - 7 juni 1873; 16-18; 3 delen
  - 1866 juni 6 - 1870 nov. 20, 16
  - 1870 nov. 22 - 1872 okt. 30, 17
  - 1872 nov. 6 - 1873 juni 7, 18
- Brievenboek van de Commandement Voormalige 6e Geniestelling, aan het Ministerie van Oorlog, 24 aug. 1867 - 7 juni 1873; 19-20; 2 delen
  - 1867 aug. 24 - 1871 aug. 28, 19
  - 1871 sept. 7 - 1873 juni 7, 20
- Brievenboek van Eerstaanwezend Ingenieur en Voormalige 6e Geniestelling, aan Gevestigde Machten, 1861-1873; 21-22; 2 delen
  - juni 1861 - mei 1868, 21
  - juni 1868 - mei 1873, 22
- Uitgaande brieven van de Voormalige 6e Geniestelling en Genie 3e Commandement te Woudrichem, 1869-1875.; 23; 1 pak
- In- en uitgaande brieven van de Voormalige 6e Geniestelling en later Genie 3e Commandement te Gorinchem, 10 juni 1873 - 30 sept. 1882.; 24-60
  - 1873 juni - sept., 24
  - 1873 okt. - dec., 25
  - 1874 jan. - mrt., 26
  - 1874 apr. - juni, 27
  - 1874 juli - sept., 28
  - 1874 okt. - dec., 29
  - 1875 jan. - mrt., 30
  - 1875 apr. - juni, 31
  - 1875 juli - sept., 32
  - 1875 okt. - dec., 33
  - 1876 jan. - mrt., 34
  - 1876 apr. - juni, 35
  - 1876 juli - sept., 36
  - 1876 okt. - dec., 37
  - 1877 jan. - mrt., 38
  - 1877 apr. - juni, 39
  - 1877 juli - sept., 40
  - 1877 okt. - dec., 41
  - 1878 jan. - mrt., 42
  - 1878 apr. - juni, 43
  - 1878 juli - sept., 44
  - 1878 okt. - dec., 45
  - 1879 jan. - mrt., 46
  - 1879 apr. - juni, 47
  - 1879 juli - sept., 48
  - 1879 okt. - dec., 49
  - 1880 jan. - mrt., 50
  - 1880 apr. - juni, 51
  - 1880 juli - sept., 52
  - 1880 okt. - dec., 53
  - 1881 jan. - mrt., 54
  - 1881 apr. - juni, 55
  - 1881 juli - sept., 56
  - 1881 okt. - dec., 57
  - 1882 jan. - mrt., 58
  - 1882 apr. - juni, 59
  - 1882 juli - sept., 60